臺灣桃園地方法院小額民事判決
111年度壢小字第1779號
原      告  富邦資產管理股份有限公司

法定代理人  洪主民  
訴訟代理人  王姵涵  
被      告  王振維即王賢仁


上列當事人間請求清償信用卡消費款事件，本院於民國111年11
月7日言詞辯論終結，判決如下：
　　主    文
一、被告應給付原告新臺幣（下同）96,264元，及其中88,880元
    自民國96年7月27日起至104年8月31日止，按週年利率19.97
    %計算之利息，暨自104年9月1日起至清償日止，按週年利率
    15%計算之利息。
二、原告其餘之訴駁回。
三、訴訟費用1,000元由被告負擔。
四、本判決原告勝訴部分得假執行。
    理  由  要  領
一、按民事訴訟法第436條之8第1項規定：「關於請求給付金錢
    或其他代替物或有價證券之訴訟，其標的金額或價額在新台
    幣十萬元以下者，適用本章所定之小額程序。」同法第436
    條之18規定：「判決書得僅記載主文，就當事人有爭執事項
    ，於必要時得加記理由要領。」
二、原告主張
（一）被告前向訴外人荷商荷蘭銀行股份有限公司(下稱荷商荷
      蘭銀行）申領信用卡，依約被告得於特約商店記帳消費或
      預借現金，並於當期繳款截止日前清償，或以循環信用方
      式繳付最低應繳金額，並就未付餘款，按週年利率19.97%
      計付利息。詎被告未依約清償，依約定債務視為全部到期
      ，並喪失期限利益，迄至96年7月26日，尚積欠荷商荷蘭
      銀行98,764元（含本金88,880元、逾期手續費2,500元、
      利息7,384元，下稱系爭債務）。
（二）嗣訴外人澳商澳洲紐西蘭銀行集團股份有限公司臺北分公
      司承受蘇格蘭皇家銀行持有荷商荷蘭銀行在臺資產、負債
      及營業，並更名為澳商澳盛銀行集團股份有限公司（下稱
      澳盛銀行），澳盛銀行並將系爭債務之債權讓與原告，履
      經原告催討仍未獲置理。又銀行法第47條之1第2項修正，
      故自104年9月1日起，原告僅請求週年利率15%之利息。爰
      依消費借貸及債權讓與之法律關係提起本件訴訟等語。並
      聲明：被告應給付原告98,764元，及其中88,880元自96年
      7月27日起至104年8月31日止，按週年利率19.97%計算之
      利息，暨自104年9月1日起至清償日止，按週年利率15%計
      算之利息。
三、被告經合法通知，未於本院言詞辯論期日到場，亦未提出書
    狀為任何陳述。
四、是依上揭規定，以下僅就原告請求被告給付2,500元之逾期
    手續費有無理由，記載理由要領：
（一）按民法第252條規定：「約定之違約金額過高者，法院得
　　　減至相當之數額。」至於是否相當，即須依一般客觀事實
　　　，社會經濟狀況及當事人所受損害情形，以為斟酌之標準
　　　。且約定之違約金過高者，除出於債務人之自由意思，已
　　　任意給付，可認為債務人自願依約履行，不容其請求返還
　　　外，法院仍得依前開規定，核減至相當之數額（最高法院
　　　79年台上字第1915號判決意旨參照）。
（二）經查，本件原告請求被告給付2,500元之逾期手續費
　　　，核其性質應屬懲罰性質之違約金，其標準應依一般客觀
      事實、社會經濟狀況及當事人所受損害情形，以求公平。
      審酌原告因被告遲延給付，除受有利息損失外，並未有其
      他之積極損害，兼衡國內貨幣市場利率已大幅調降，且原
      告就上開本金88,880元部分，尚得收取按週年利率19.97%
      計算之循環信用利息，為免合併上述遲延利息計算後，原
      告實際向被告收取相關費用之計付利率，超過修正前民法
      第205條所定最高利率即週年利率20%之限制，對被告顯有
      失公平。爰依前揭規定，原告請求被告給付2,500元之逾
      期手續費，應予全部酌減。是原告得請求之總金額即為96
      ,264元【計算式：88,880＋7,384＝96,264】，逾此範圍之
      請求，則屬無據。
五、綜上所述，原告依消費借貸及債權讓與之法律關係，請求被
    告給付原告96,264元，及其中88,880元自96年7月27日起至1
    04年8月31日止，按週年利率19.97%計算之利息，暨自104年
    9月1日起至清償日止，按週年利率15%計算之利息，為有理
    由，應予准許。逾此範圍之請求，則屬無據，應予駁回。
六、本件原告勝訴部分係依民事訴訟法第436條之8適用小額訴訟
　  程序所為之判決，應就被告敗訴部分，依同法第436條之20
　　規定，依職權宣告假執行。
七、訴訟費用負擔之依據：民事訴訟法第79條。因原告敗訴部分
　　佔原告請求金額比例甚微，是酌定由被告全部負擔。並依職
　　權確定訴訟費用額如主文第3項所示。　　
中　　華　　民　　國　　111 　年　　11　　月　　18　　日
                  中壢簡易庭      法  官  周仕弘
以上為正本係照原本作成。
如不服本判決，應於送達後20日內，向本院提出上訴狀並表明上
訴理由，如於本判決宣示後送達前提起上訴者，應於判決送達後
20日內補提上訴理由書（須附繕本）。
如委任律師提起上訴者，應一併繳納上訴審裁判費。
中　　華　　民　　國　　111 　年　　11　　月　　18　　日
                                  書記官  巫嘉芸
附錄：
一、民事訴訟法第436條之24第2項：
    對於小額程序之第一審裁判上訴或抗告，非以其違背法令為
    理由，不得為之。
二、民事訴訟法第436條之25：
    上訴狀內應記載上訴理由，表明下列各款事項：
    （一）原判決所違背之法令及其具體內容。
    （二）依訴訟資料可認為原判決有違背法令之具體事實。